臺灣基隆地方法院民事裁定
111年度司繼字第726號
聲  請  人  財政部國有財產署北區分署

法定代理人  郭曉蓉  
代  理  人  陳貞樺  
複 代理 人  陳頤    
上列聲請人聲請選任被繼承人游三國之遺產管理人事件，本院裁
定如下：
    主  文
聲請駁回。
聲請程序費用由聲請人負擔。
    理  由
一、按繼承開始時，繼承人之有無不明者，由親屬會議於一個月
    內選定遺產管理人，並將繼承開始及選定遺產管理人之事由
    ，向法院報明；無親屬會議或親屬會議未於前條所定期限內
    選定遺產管理人者，利害關係人或檢察官，得聲請法院選任
    遺產管理人，並由法院依前項規定為公示催告，民法第1177
    條、第1178條第2項分別定有明文。又所謂繼承開始時，繼
    承人之有無不明，係指有無配偶及民法第1138條各款血親不
    明之謂，如確有繼承人生存，即不得謂繼承人有無不明（最
    高法院82年度台上字第1330號判決要旨參照）。
二、本件聲請意旨略以：被繼承人游三國（男、民國00年0月0日
    生、最後設籍處所：基隆市○○區○○里00鄰○○○街00號）於民
    國40年1月10日自戶籍地址申請遷出後即無設籍資料，經本
    院以108年度司財管字第1號裁定選任聲請人為其財產管理人
    ，嗣經本院108年度亡字第39號裁定被繼承人於51年1月11日
    下午12時死亡。查被繼承人有無繼承人不明，亦無親屬會議
    可以選定遺產管理人，而聲請人本於其財產管理人之身分，
    自有利害關係，爰依法聲請選任被繼承人之遺產管理人等語
    。
三、經查，聲請人前揭主張，業據其提出被繼承人游三國之除戶
    戶籍簿冊浮籤記事資料「新增」專用頁、本院108年度司財
    管字第1號民事裁定及確定證明書、本院108年度亡字第39號
    民事裁定及確定證明書等影本為證，惟經本院調閱108年度
    司財管字第1號選任失蹤人財產管理人卷內所附繼承系統表
    ，並依職權函請基隆○○○○○○○○提供被繼承人游三國之相關親
    屬戶籍資料，均顯示被繼承人游三國於死亡時即51年1月11
    日下午12時，尚有第三順序繼承人即游三郎（89年1月29日
    歿）仍存在，且並無資料可證游三郎有拋棄繼承或喪失繼承
    權情事。從而，本件於被繼承人游三國死亡時，依法既有法
    定繼承人存在，即與前揭選任遺產管理人之規定不符。是聲
    請人聲請選任被繼承人游三國之遺產管理人，於法未合，應
    予駁回。
四、依家事事件法第97條，非訟事件法第21條第1項前段，裁定
    如主文。
五、如不服本裁定，應於裁定送達後10日內，以書狀向本院提出
    抗告狀，並繳納抗告費新臺幣1,000元。
中　　華　　民　　國　　111 　年　　12　　月　　13　　日
                  民事庭司法事務官